【裁判字號】    99,審訴,97
【裁判日期】    990223
【裁判案由】    毒品危害防制條例
【裁判全文】
臺灣高雄地方法院刑事判決              99年度審訴字第97號
公  訴  人  臺灣高雄地方法院檢察署檢察官
被      告  甲○○
上列被告因毒品危害防制條例案件，經檢察官提起公訴（98年度
毒偵字第7132號），被告就被訴事實均為有罪陳述，經本院告知
簡式審判程序之旨，並聽取當事人之意見後，合議庭裁定由受命
法官獨任依簡式審判程序審理，判決如下：
    主  文
甲○○施用第一級毒品，累犯，處有期徒刑拾月；又施用第二級
毒品，累犯，處有期徒刑陸月；應執行有期徒刑壹年貳月。
    事  實
一、甲○○前於民國93年間因施用毒品案件，經本院裁定令入勒
    戒處所施以觀察勒戒後，認有繼續施用毒品傾向，復以93年
    度毒聲字第1311號裁定令入戒治處所施以強制戒治，於94年
    4月6日強制戒治執行完畢釋放，由臺灣高雄地方法院檢察署
    檢察官以94年度戒毒偵字第176號為不起訴處分確定。復於9
    5年間因施用毒品、偽造文書案件，經本院分別以95年度訴
    字第1034號、95年度簡字第5769號判處有期徒刑8月、4月、
    4月，嗣經裁定減刑為有期徒刑4月、2月、2月，合併定應執
    行刑為有期徒刑6月又15日確定，於96年7月12日縮刑期滿執
    行完畢。又因施用毒品案件，經本院以96年度訴字第2217號
    判處有期徒刑8月，嗣經裁定減刑為有期徒刑4月確定，於97
    年6月21日縮刑期滿執行完畢。詎其猶不知悔改，竟基於施
    用第一級毒品海洛因及第二級毒品甲基安非他命之犯意，於
    98年10月7日晚上，在高雄市○鎮區鎮○街65巷40號住處，
    以摻入香菸吸食之方式，施用第一級毒品海洛因1次。另於
    同年10月5日晚上，在上開住處，以玻璃球燒烤吸食煙霧之
    方式，施用第二級毒品甲基安非他命1次。嗣於同年10月7日
    0 時38分許，因另案通緝經警通知到案，採集其尿液送驗，
    結果呈嗎啡、可待因、甲基安非他命陽性反應，始悉上情。
二、案經高雄市政府警察局前鎮分局移請臺灣高雄地方法院檢察
    署檢察官偵查起訴。
    理  由
一、本件被告甲○○所犯均為死刑、無期徒刑、最輕本刑為3年
    以上有期徒刑以外之罪，其於準備程序中就被訴事實為有罪
    之陳述，經本院告知簡式審判程序之旨，並聽取當事人意見
    後，合議庭認宜進行簡式審判程序，爰依刑事訴訟法第273
    條之1第1項規定，裁定由受命法官獨任進行簡式審判程序，
    合先敘明。
二、上開犯罪事實均據被告甲○○坦承不諱；又其為警所採集尿
    液經送檢驗後結果呈嗎啡、可待因、甲基安非他命之陽性反
    應，有濫用藥物尿液檢體監管紀錄表（檢體編號：I-367 ）
    及高雄市立凱旋醫院98年10月26日濫用藥物尿液檢驗報告各
    1 份附卷可稽，足認被告自白均核與事證相符，自得為認定
    被告犯罪之依據。故本案事證明確，被告犯行均堪以認定。
    被告前於93年間因施用毒品案件，經本院裁定令入勒戒處所
    施以觀察勒戒後，認有繼續施用毒品傾向，復以93年度毒聲
    字第1311號裁定令入戒治處所施以強制戒治，於94年4 月6
    日強制戒治執行完畢釋放，由臺灣高雄地方法院檢察署檢察
    官以94年度戒毒偵字第176 號為不起訴處分確定乙節，有臺
    灣高等法院被告前案紀錄表1 份附卷可參，足認被告於首次
    觀察勒戒及強制戒治執行完畢釋放後，5 年內再犯毒品危害
    防治條例第10條之施用毒品罪，自應依法論科。
三、核被告所為，係犯毒品危害防制條例第10條第1 項之施用第
    一級毒品罪及同條第2 項施用第二級毒品罪。其施用第一級
    毒品海洛因與第二級毒品甲基安非他命前各別持有海洛因、
    甲基安非他命之低度行為，應各為施用之高度行為所吸收，
    均不另論罪。又被告所犯前揭2 罪間，犯意各別，且行為互
    殊，應予分論併罰。被告前曾因施用毒品、偽造文書案件，
    經本院分別以95年度訴字第1034號、95年度簡字第5769號判
    處有期徒刑8 月、4 月、4 月，嗣經裁定減刑為有期徒刑4
    月、2 月、2 月，合併定應執行刑為有期徒刑6 月又15日確
    定，於96年7 月12日縮刑期滿執行完畢。又因施用毒品案件
    ，經本院以96年度訴字第2217號判處有期徒刑8 月，嗣經裁
    定減刑為有期徒刑4 月確定，於97年6 月21日縮刑期滿執行
    完畢等情，有前開前案紀錄表可按，其於該徒刑執行完畢後
    ，5 年內故意再犯本件法定刑均為有期徒刑以上之罪，為累
    犯，各應依刑法第47條第1 項之規定加重其刑。爰審酌被告
    前因施用毒品之犯行，經施以觀察勒戒、強制戒治處分及法
    院科刑判決執行完畢後，仍無法戒除毒癮，竟再為本件犯行
    ，足見其惡習已深且戒絕毒癮之意志不堅，未能體悟施用毒
    品對自己、家人造成之傷害及社會之負擔；惟念被告犯後坦
    承犯行，態度尚可，另慮及施用毒品本質上係屬戕害自身健
    康之行為，尚未直接危害他人，反社會性程度應屬較低；及
    被告之生活狀況、品行、智識程度等一切情狀，分別量處如
    主文所示之刑，並定其應執行之刑，藉資懲儆。
據上論斷，應依刑事訴訟法第273條之1第1項、第299條第1項前
段，毒品危害防制條例第10條第1項、第2項，刑法第11條前段、
第47條第1項、第51條第5款，判決如主文。
本案經檢察官杜妍慧到庭執行職務
中    華    民    國    99    年    2    月    23    日
                  刑事第十庭  法  官   李代昌
以上正本證明與原本無異。
如不服本判決應於收受本判決後10日內向本院提出上訴書狀，並
應敘述具體理由，如未敘述上訴理由者，應於上訴期間屆滿後20
日內補提理由書狀於本院（均須按他造當事人之人數附繕本）「
切勿逕送上級法院」。
中    華    民    國    99    年    2    月    23    日
                              書記官   黃振祐
附錄本判決論罪科刑適用法條：
毒品危害防制條例第10條
施用第一級毒品者，處 6 月以上 5 年以下有期徒刑。
施用第二級毒品者，處 3 年以下有期徒刑。

司法院資訊處製作；財團法人民間司法改革基金會備份。
